ACORDAO-COMPLETO-2536240

ACÓRDÃO 3025/2022 ATA 19/2022 - SEGUNDA CÂMARA

VISTOS, relatados e discutidos estes autos que tratam de pedido de reexame interposto por Lígia Paula Marrara (CPF XXX.729.348-XX) , por meio do qual se insurge contra o Acórdão 16720/2021-TCU-Segunda Câmara, o qual, entre outras medidas, considerou o seu ato de aposentadoria ilegal e negou-lhe registro;
ACORDAM os Ministros do Tribunal de Contas da União, reunidos em Sessão da 2ª Câmara, ante as razões expostas pelo Relator, e com fundamento nos arts. 32, parágrafo único, 33 e 48, da Lei 8.443/1992, em:
9.1. conhecer do pedido de reexame para, no mérito, negar-lhe provimento, sem embargo de dar ciência ao órgão de origem que, caso comprovado ser a recorrente beneficiária de decisão judicial transitada em julgado, assegure-lhe a incorporação de quintos no período entre 8/4/1998 e 4/9/2001, e observe a modulação de efeitos fixada pelo Supremo Tribunal Federal no RE 638.115, de modo a manter a incorporação imune à absorção por reajustes futuros; e
9.2. dar ciência desta decisão à recorrente e aos demais interessados.

Pedido de reexame interposto por Lígia Paula Marrara (peça 13), ex-servidora do Tribunal Regional do Trabalho da 15ª Região  Campinas/SP, contra o Acórdão 16.720/2021-TCU-2ª Câmara (peça 8), que teve como relator o Excelentíssimo Senhor Ministro Bruno Dantas.

Segunda Câmara

Tribunal Regional do Trabalho da 15ª Região - Campinas/SP.

3. Interessados/Responsáveis:
3.1. Interessada: Lígia Paula Marrara (CPF XXX.729.348-XX).
3.2. Recorrente: Lígia Paula Marrara (CPF XXX.729.348-XX).

13.1. Ministros presentes: Bruno Dantas (Presidente), Augusto Nardes e Aroldo Cedraz (Relator).
13.2. Ministros-Substitutos presentes: Marcos Bemquerer Costa e André Luís de Carvalho.

AROLDO CEDRAZ

Adoto como relatório e transcrevo a seguir a instrução de peça 25, com a qual anuiu o corpo dirigente da Serur (peça 26) , bem como o Ministério Público junto ao Tribunal (peça 27) :
INTRODUÇÃO
1.	Trata-se de pedido de reexame interposto por Lígia Paula Marrara (peça 13) , ex-servidora do Tribunal Regional do Trabalho da 15ª Região - Campinas/SP, contra o Acórdão 16720/2021-TCU-Segunda Câmara (peça 8) , que teve como relator o Excelentíssimo Senhor Ministro Bruno Dantas.
1.1.	A deliberação recorrida apresenta o seguinte teor:
Os Ministros do Tribunal de Contas da União, reunidos em Sessão da Segunda Câmara;
Considerando que as análises empreendidas na fase de instrução revelam irregularidade caracterizada pela incorporação de quintos pelo exercício de função comissionada entre 8/4/1998 e 4/9/2001, em desacordo com a legislação de regência;
Considerando o entendimento firmado pelo Supremo Tribunal Federal no âmbito do Recurso Extraordinário 638.115, em sede de repercussão geral, no sentido de que "ofende o princípio da legalidade a decisão que concede a incorporação de quintos pelo exercício de função comissionada no período de 8/4/1998 até 4/9/2001, ante a carência de fundamento legal";
Considerando que, por ocasião do julgamento de embargos de declaração no RE 638.115, o STF modulou os efeitos do sobredito entendimento para reconhecer indevida a suspensão do pagamento dos quintos incorporados no período de 8/4/1998 até 4/9/2001 quando fundado em decisão judicial transitada em julgado;
Considerando que, ainda por ocasião dos sobreditos embargos, o STF garantiu que aqueles que recebem parcelas de quintos incorporados no período de 8/4/1998 até 4/9/2001 por decisão administrativa ou decisão judicial não transitada em julgado tenham o pagamento mantido até sua absorção integral por quaisquer reajustes futuros concedidos aos servidores, o que deve ser feito mediante transformação da vantagem em parcela compensatória a ser absorvida por reajustes futuros concedidos aos servidores;
Considerando que a irregularidade em questão é objeto de jurisprudência pacificada nesta Corte de Contas, a exemplo dos Acórdão 8185/2021-TCU-Primeira Câmara (relator Ministro Walton Alencar Rodrigues) , 4.193/2020-Primeira Câmara (relator Ministro Benjamin Zymler) , 5.674/2020-Segunda Câmara (relator Ministro Augusto Nardes) , 8.465/2021-Segunda Câmara (relator Ministro Aroldo Cedraz) , 6.170/2020-Segunda Câmara (relator Ministro Raimundo Carreiro) , 9.290/2020-Segunda Câmara (relatora Ministra Ana Arraes) , 4.691/2020-Primeira Câmara (de minha relatoria) , 4.546/2020-Plenário (relator Ministro Vital do Rêgo) , 8.897/2021-Primeira Câmara (relator Ministro Jorge Oliveira) , 8.914/2021-Primeira Câmara (relator Ministro-Substituto Augusto Sherman) , 8.319/2021-Segunda Câmara (relator Ministro-Substituto Marcos Bemquerer) 6.377/2020-Segunda Câmara (relator Ministro-Substituto André Luís de Carvalho) , 8.925/2021-Primeira Câmara (relator Ministro-Substituto Weder de Oliveira) , entre outros;
Considerando que os valores pagos indevidamente foram recebidos de boa-fé;
Considerando os pareceres convergentes da Secretaria de Fiscalização de Integridade de Atos e Pagamentos de Pessoal e de Benefícios Sociais (Sefip) e do Ministério Público junto a este Tribunal; e
Considerando que este Tribunal, por intermédio do Acórdão 1414/2021-TCU-Plenário (relator Ministro Walton Alencar Rodrigues) , fixou entendimento no sentido da possibilidade de apreciação de ato sujeito a registro mediante relação, na forma do art. 143, inciso II, do Regimento Interno do TCU, nas hipóteses em que a ilegalidade do ato decorra exclusivamente de questão jurídica de solução já pacificada na jurisprudência desta Corte de Contas,
ACORDAM, com fundamento no art. 71, incisos III e IX, da Constituição Federal de 1988, c/c os arts. 1º, inciso V, e 39, inciso II, da Lei 8.443/1992, e ainda com os arts. 17, inciso III, 143, inciso II, 260 e 262 do Regimento Interno/TCU, em considerar ilegal e negar registro ao ato de aposentadoria em exame e expedir os comandos a seguir discriminados.
1. Processo TC-Processo 023.437/2021-9 (APOSENTADORIA) 
	1.1. Interessado: Lígia Paula Marrara (CPF XXX.729.348-XX) .
	1.2. Órgão: Tribunal Regional do Trabalho da 15ª Região - Campinas/SP.
	1.3. Relator: Ministro Bruno Dantas.
	1.4. Representante do Ministério Público: Procuradora-Geral Cristina Machado da Costa e Silva.
	1.5. Unidade Técnica: Secretaria de Fiscalização de Integridade de Atos e Pagamentos de Pessoal e de Benefícios Sociais (Sefip) .
	1.6. Representação legal: não há.
	1.7. Determinações/Recomendações/Orientações: 
	a) dispensar o ressarcimento das quantias indevidamente recebidas de boa-fé, consoante o Enunciado 106 da Súmula de Jurisprudência do TCU;
	b) determinar ao Tribunal Regional do Trabalho da 15ª Região - Campinas/SP que:
	b.1) no prazo de quinze dias, promova o ajuste da proporção da rubrica paga a título de quintos incorporados no período de 8/4/1998 até 4/9/2001 de acordo com a modulação estabelecida pelo STF no âmbito do RE 638.115/CE, caso a referida incorporação não tenha se fundamentado em decisão judicial transitada em julgado;
	b.2) caso haja rubrica paga a título de quintos incorporados após 4/9/2001, faça cessar todo e qualquer pagamento relativo ao ato, no prazo de quinze dias, emitindo novo ato, livre da irregularidade apontada, e submetendo-o a nova apreciação pelo TCU, na forma do art. 260, caput, do Regimento Interno/TCU;
	b.3) no prazo de trinta dias, informe ao TCU as medidas adotadas e disponibilize, por meio do Sistema e-Pessoal, comprovante da data em que o interessado tomou conhecimento deste acórdão;
	c) remeter cópia deste acórdão, acompanhada da instrução da secretaria especializada (peça 5) , ao Tribunal Regional do Trabalho da 15ª Região - Campinas/SP, informando que o teor integral da deliberação poderá ser obtido no endereço eletrônico www.tcu.gov.br/acordaos.
 (destacamos e sublinhamos) 
HISTÓRICO 
2.	O ato de aposentadoria da recorrente foi julgado ilegal, por incluir a incorporação de parcelas de quintos/décimos, referentes ao exercício de função de confiança posterior ao advento da Lei 9.624/1998.
2.1.	Ante a ausência de informações nos autos, houve a expedição de determinação ao órgão de origem para que providenciasse o ajuste da proporção da rubrica paga a título de quintos incorporados no período de 8/4/1998 até 4/9/2001 de acordo com a modulação estabelecida pelo STF no âmbito do RE 638.115/CE, caso a incorporação não tenha se fundamentado em decisão judicial transitada em julgado.
ADMISSIBILIDADE
3.	Reitera-se os exames de admissibilidade realizados pelo Sar/Serur (peças 14 e 15) , que opinou pelo conhecimento do recurso, nos termos do artigo 48 da Lei 8.443/1992, c/c os artigos 285 e 286, parágrafo único, do RI/TCU, suspendendo-se os efeitos do caput e dos subitens 1.7, "b", "b.1" e "b.2" do Acórdão 16720/2021-TCU-Segunda Câmara. O Excelentíssimo Senhor Ministro Aroldo Cedraz, mediante despacho de peça 20, concordou com esta unidade técnica. 
EXAME DE MÉRITO
4.	Delimitação
4.1.	Constitui objeto do presente recurso definir se a decisão da Corte de Contas acerca do pagamento de quintos incorporados após 8/4/1998 afrontou o RE 638.115/CE.
5.	Das parcelas de quintos/décimos incorporadas após 8/4/1998
5.1.	Defende a recorrente a manutenção do pagamento de quintos, decorrentes do exercício de função de confiança após o advento da Lei 9.624/1998, com base nos seguintes argumentos.
5.2.	A incorporação de parcela de quintos/décimos, referentes ao período de 8/4/1998 a 4/9/2001, encontra amparo na decisão judicial transitada em julgado, proferida no Processo 2004.3400.048565-0/DF (Justiça Federal de Primeiro Grau - Seção Judiciária do Distrito Federal) , movido pela Associação Nacional dos Servidores da Justiça do Trabalho (Anajustra) . A ex-servidora consta como beneficiária do Processo de Execução de Sentença 0042128.11.2007.4.01.3400 (peça 13, p. 4-10, 21-80) .
5.3.	O STF, no julgamento dos embargos com efeitos infringentes no RE 638.115/CE, tema 395 da repercussão geral, firmou posicionamento pela constitucionalidade da incorporação assentada na garantia da coisa julgada trazida no art. 5º, inciso XXXVI, da Lei Maior (peça 13, p. 10) .
5.4.	A validade do ato de aposentadoria encontra amparo no art. 24 da LINDB, com as alterações da Lei 13.665/2018, regulamentado pelo Decreto 9.830/2019, cujo art. 8º dispõe que, na interpretação de normas sobre gestão pública, serão consideradas as dificuldades reais do agente público e as exigências das políticas públicas a ser cargo. Ademais, na decisão sobre a legalidade do ato, deve-se levar em conta as circunstâncias práticas que impuseram, limitaram ou condicionaram a ação do agente público (peça 13, p. 10-12) .
5.5.	O ato administrativo que determinou a incorporação da parcela de quintos até 4/9/2001 está amparado no ordenamento jurídico pátrio, a saber: Constituição Federal de 1988, arts. 1º, 2º, 5º, incisos II e XXXVI, e 37, caput; Lei 5.969/1973 (CPC) , art. 468, com vigência mantida pelo art. 503 da Lei 13.105/2015; Decreto 4.657/42, arts. 6º, §§ 1º e 3º, e 24; Decreto 9.830/2019 (art. 8º, § 1º; Lei 1.079/1957, art. 12, inciso I; e Lei 8.429/1992, art. 11 (peça 13, p. 12) .
5.6.	Defende a legalidade da integração da VPNI no cálculo dos proventos de aposentadoria, por força de decisão judicial transitada em julgado (peça 13, p. 12-16) .
5.7.	A VPNI, incorporada por força de decisão judicial que transitou em julgado, se constitui em vantagem permanente compondo a remuneração do servidor recebida até a aposentadoria, sendo esse o limite remuneratório de corte previsto no art. 40, § 2°, da Carta Magna (peça 13, p. 16-20) .
5.8.	Demonstrada a legalidade do ato de aposentação, o seu registro decorre de imposição trazida pelo art. 71, inciso III, da CF/1988 (peça 13, p. 20) .
5.9.	Assim, requer que o recurso seja conhecido e provido, aplicando-se o entendimento do STF, no RE 638.115/CE, quanto aos efeitos da decisão judicial transitada em julgado, reconhecendo a legalidade do ato que incorporou parcelas de quintos, no período de 8/4/1998 a 4/9/2001, com o cômputo da vantagem no cálculo dos proventos da recorrente, bem como que sejam reconsideradas as determinações contidas nos subitens 1.7, "b" e "b.1" do acórdão contestado e concedido registro ao ato de aposentadoria da interessada (peça 13, p. 20) .
Análise
5.10.	O ato de aposentadoria foi julgado ilegal, por incluir a incorporação de parcelas de quintos/décimos, referentes ao exercício de função de confiança posterior ao advento da Lei 9.624/1998.
5.11.	Considerando que não constavam dos autos informações de que as incorporações, referentes ao exercício de funções de confiança após a edição da Lei 9.624/1998, decorriam de decisão judicial transitada em julgado, foi determinado ao órgão de origem que providenciasse o ajuste da proporção da rubrica paga a título de quintos incorporados no período de 8/4/1998 até 4/9/2001 de acordo com a modulação estabelecida pelo STF no âmbito do RE 638.115/CE, caso a incorporação não tenha se fundamentado em decisão judicial transitada em julgado.
5.12.	No presente pedido de reexame, houve a apresentação de cópias do processo judicial movido pela Anajustra, em favor dos associados, cuja decisão judicial transitada em julgado assegurou o direito à incorporação de quintos até 4/9/2001 (peça 13, p. 21-80) .
5.13.	Contudo, a comprovação do trânsito em julgado, por si só, não possui o condão de alterar o julgamento pela ilegalidade do ato de aposentadoria pela Corte de Contas, pois o STF deixou assente que a incorporação de quintos, no período de 8/4/1998 até 4/9/2001, ofende o princípio da legalidade, nos termos da tese firmada em sede de repercussão geral, Tema 395. 
5.14.	Cumpre mencionar que o TCU tem posicionamento do Plenário de como os órgãos jurisdicionados devem proceder em relação às parcelas de quintos/décimos de funções comissionadas exercidas entre 8/4/1998 a 4/9/2001, conforme o Acórdão 1255/2020-TCU-Plenário (Relator Ministro-Substituto Marcos Bemquerer Costa) a seguir transcrito no que é pertinente:
9.2. com a finalidade de orientar o tratamento do tema relacionado ao pagamento da rubrica de "opção" do art. 2º da Lei 8.911/1994 e à incorporação de "quintos", dar ciência ao Senado Federal de que:
9.2.1. é vedado o pagamento das vantagens decorrentes do art. 193 da Lei 8.112/1990, inclusive o pagamento parcial da remuneração do cargo em comissão ("opção") , aos servidores que implementaram os requisitos de aposentadoria após 16/12/1998, data de publicação da Emenda Constitucional 20, que limitou o valor dos proventos à remuneração do cargo efetivo no qual se deu a aposentadoria, conforme o Acórdão 1599/2019-TCU-Plenário (rel. min. Benjamin Zymler) ;
9.2.2. deve-se verificar a origem do pagamento de "quintos", se advindos de decisão judicial transitada em julgado ou não ou ainda de decisão administrativa e, na hipótese em que não houver decisão judicial passada em julgado ou quando se tratar de decisão administrativa, a vantagem de "quintos" incorporada com fulcro em funções comissionadas exercidas entre 8/4/1998 a 4/9/2001 deve ser destacada e transformada em "parcela compensatória" a ser absorvida por reajustes futuros concedidos nos proventos, na linha da solução definitiva da controvérsia conferida à matéria pela Suprema Corte, por meio do RE 638.115/CE, e consoante o Acórdão 442/2020-TCU-Segunda Câmara (rel. min. subst. Marcos Bemquerer Costa) ; (destacamos) 
5.15.	Portanto, cabe ao órgão de origem averiguar se o pagamento de quintos incorporados após 8/4/1998 pela ex-servidora encontra amparo em decisão judicial transitada em julgado e está em consonância com a modulação dada pelo STF na apreciação do RE 638.115/CE.
5.16.	Convém ressaltar que mesmo nas situações em que as parcelas de quintos/décimos foram incorporadas após 8/4/1998, com base em decisão judicial transitada em julgado, o ato concessório de aposentadoria é ilegal e não é registrado. O provimento judicial somente impede a suspensão dos pagamentos das parcelas indevidas. Acerca da questão, cabe trazer à baila excerto do voto condutor do Acórdão 3842/2020-TCU-Primeira Câmara (Relator Ministro Walton Alencar Rodrigues) :
A esta altura, todavia, nova decisão do STF, proferida em embargos de declaração com efeitos infringentes, opostos no âmbito do mesmo RE 638.115, alterou o entendimento até então tranquilamente adotado. Em 18/12/2019, o Plenário do STF modulou os efeitos da decisão para, no que interessa a estes autos, acolher parcialmente os embargos de declaração, com efeitos infringentes, e "reconhecer indevida a cessação imediata do pagamento dos quintos quando fundado em decisão judicial transitada em julgado".
A decisão divulgada no sítio eletrônico do STF não afasta a ilegitimidade do pagamento dos quintos nas condições anteriormente descritas, mas modula efeitos para os que os recebem por força de decisão judicial, transitada ou não em julgado, e de decisão administrativa.
Feita tal distinção e devidamente caracterizada inadequação do benefício aos dispositivos legais aplicáveis à matéria, é certo que o recente julgado do STF não pode compelir esta Casa, cuja competência de apreciar a legalidade de atos de pessoal foi atribuída pela própria Constituição Federal (art. 71, inciso III) , a contrariar suas convicções, a jurisprudência consolidada dos tribunais superiores e os fatos consignados nos autos, para registrar ato de pessoal manifestamente irregular, salvo na esporádica hipótese de trânsito em julgado de processo em que o TCU foi parte e que teve por finalidade específica o respectivo registro (vide MS 23.665/DF e MS 22.009/MG) , que não é o caso destes autos.
Todavia, sem transgredir frontalmente o provimento jurisdicional, não há como a Universidade Federal de Santa Maria promover a cessação dos pagamentos, apesar do desequilíbrio que causam ao sistema previdenciário.
Em circunstâncias análogas, este Tribunal tem considerado ilegais e negado registro aos atos de aposentadoria que contêm parcelas conferidas pelo Judiciário em contrariedade com o entendimento do TCU, sem, contudo, determinar a suspensão do pagamento nem informar sobre a possibilidade de edição de novo ato eivado das irregularidades. Nesse sentido, cito, entre outros, os Acórdãos 1.910/2004 e 11.079/2019, da 1ª Câmara, 5.797/2014, da 2ª Câmara, e 1.857/2003, do Plenário.
O julgamento pela ilegalidade sem suspensão do pagamento consolidou-se no TCU na esteira de um sem número de decisões do STF, entre as quais as proferidas no âmbito dos Mandados de Segurança 23.758, 24.529, 24.569, 24.939, 25.460, 26.086, 26.088, 26.132, 26.156, 26.186, 26.228, 26.271, 26.387, 26.408, 26.443, 27.374, 27.551, 27.575, 27.649, 27.732, 23.665 e 33528. Do último, transcrevo o trecho a seguir:
"E que o fundamento em que se apoia a pretensão mandamental ora em exame tem o beneplácito da jurisprudência do Supremo Tribunal Federal, que, em sucessivos precedentes, tem reconhecido, quer em decisões monocráticas, quer em julgamentos colegiados, ser integralmente oponível ao E. Tribunal de Contas da União a autoridade da coisa julgada, cuja eficácia subordinante, desse modo, não poderá ser transgredida por qualquer órgão estatal, inclusive pela própria Corte de Contas.
 (...) 
Vê-se, pois, que o E. Tribunal de Contas da União não dispõe, constitucionalmente, de poder para rever decisão judicial transitada em julgado (RTJ 193/556-557, Rel. Min. CARLOS VELLOSO) nem para determinar a suspensão de benefícios garantidos por sentença impregnada da autoridade da coisa julgada (AI 471.430-AgR/DF, Rel. Min. EROS GRAU) , ainda que o direito reconhecido pelo Poder Judiciário não tenha o beneplácito da jurisprudência prevalecente no âmbito do Supremo Tribunal Federal, pois a 'res judicata', em matéria civil, só pode ser legitimamente desconstituída mediante ação rescisória:"
Ao deixar de determinar a suspensão do pagamento, o TCU evita que o jurisdicionado seja forçado a escolher entre obedecer à sua ordem, sujeitando-se a detenção, multa e prisão em flagrante por descumprimento de decisão judicial, e ignorá-la, sujeitando-se à multa do art. 58 da Lei 8.443/1992.
Ante o exposto, julgo ilegais os atos de concessão inicial e de alteração de aposentadoria de Nelcindo Nascimento Terra, nego-lhes registro e VOTO no sentido de que o Tribunal adote a deliberação que ora submeto à apreciação deste Colegiado.
5.17.	Assim, existindo provas de que a recorrente é beneficiária de decisão judicial transitada em julgado, deve o órgão de origem manter as parcelas de quintos incorporados entre 8/4/1998 e 4/9/2001 imunes à absorção por reajustes futuros, nos termos da modulação de efeitos assegurada pelo STF no RE 638.115/CE, o que já foi devidamente contemplado no subitem 1.7, "b" e "b.1" do vergastado acórdão, que tão somente determinou a absorção caso a parcela seja decorrente de decisão judicial não transitada em julgado ou decisão administrativa.
5.18.	Diante disso, opina-se pela rejeição dos argumentos apresentados.
CONCLUSÃO
6.	Da análise de mérito, conclui-se, relativamente à parcela "quintos", que, caso a interessada comprove, perante o órgão ser beneficiária de decisão judicial transitada em julgado, poderá ser mantida a continuidade dos pagamentos, consoante modulação de efeitos fixada pelo Supremo Tribunal Federal no RE 638.115/CE, nos termos do subitem 1.7, "b" e "b.1" do acórdão em discussão.
6.1.	Por conseguinte, deve-se negar provimento ao presente recurso.
PROPOSTA DE ENCAMINHAMENTO
7.	Ante o exposto, submetem-se os autos à consideração superior, propondo-se, com fundamento no art. 48 da Lei 8.443/1992:
a)	conhecer do recurso e, no mérito, negar-lhe provimento;
b)	informar à recorrente e demais interessados do acórdão a ser proferido, destacando que o relatório e o voto que o fundamentam podem ser acessados por meio do endereço eletrônico www.tcu.gov.br/acordaos.
	É o Relatório.

não há.

Procurador Júlio Marcelo de Oliveira.

APOSENTADORIA. INCORPORAÇÃO DE QUINTOS ORIUNDOS DE EXERCÍCIOS DE FUNÇÕES POSTERIORES A 8/4/1998, CONSIDERADO ILEGAL. PEDIDO DE REEXAME. ARGUMENTOS INSUFICIENTES PARA MODIFICAR O ACÓRDÃO RECORRIDO. CIÊNCIA PARA SE OBSERVAR O DECIDIDO PELO STF NO RE/638.115. NEGATIVA DE PROVIMENTO.

APOSENTADORIA (APOS)

Secretaria de Recursos (Serur); Secretaria de Fiscalização de Integridade de Atos e Pagamentos de Pessoal e de Benefícios Sociais (Sefip).

Cuidam os autos de pedido de reexame interposto por Lígia Paula Marrara, por meio do qual se insurge contra o Acórdão 16720/2021-TCU-Segunda Câmara, rel. Ministro Bruno Dantas, o qual, entre outras medidas, considerou o seu ato de aposentadoria ilegal e negou-lhe registro.
A presente concessão de aposentadoria foi considerada ilegal porque incorporou quintos decorrentes da ocupação de funções comissionadas posteriores a 8/4/1998, por força de decisão administrativa, razão por que foi determinado ao órgão de origem que procedesse à adequação da aludida parcela à modulação determinada pelo Supremo Tribunal Federal, no âmbito do RE 638.115.
Preliminarmente, ratifico o exame de admissibilidade despachado por mim nestes autos, uma vez que o recurso apresentado atende aos requisitos pertinentes à espécie.
Em suma, a recorrente alega que os quintos recebidos seriam baseados em decisão judicial transitada em julgado favorável à incorporação dos quintos decorrentes do exercício de funções gratificadas ou de cargos em comissão que comprovadamente exerceu no período de vigência da Lei 9.624/1998, até o advento da MP 2225-45/2001.
A Secretaria de Recursos propõe não acolher o recurso, ao entender que não há ajuste a ser feito na decisão atacada. O Ministério Público junto ao TCU acompanha esse entendimento. 
Feito esse breve introito, anuo à proposta alvitrada pela unidade técnica, endossada pelo Parquet especializado, e adoto os fundamentos e argumentos reproduzidos no relatório precedente como minhas próprias razões de decidir, sem prejuízo dos breves comentários a seguir.
De fato, a determinação contida no Acórdão 16720/2021-TCU-Segunda Câmara não carece de ajustes para abarcar os argumentos apresentados, como se pode conferir:
b) determinar ao Tribunal Regional do Trabalho da 15ª Região - Campinas/SP que:
b.1) no prazo de quinze dias, promova o ajuste da proporção da rubrica paga a título de quintos incorporados no período de 8/4/1998 até 4/9/2001 de acordo com a modulação estabelecida pelo STF no âmbito do RE 638.115/CE, caso a referida incorporação não tenha se fundamentado em decisão judicial transitada em julgado;
Sendo assim, bem aponta a Secretaria de Recursos que, caso comprovado o trânsito em julgado, bem como ser a recorrente beneficiária da decisão, caberá ao órgão de origem observar a modulação de efeitos fixada pelo Supremo Tribunal Federal no RE 638.115, de modo a manter a parcela de quintos incorporados no referido período.
Cabe registrar que, ainda que comprovado o trânsito em julgado, não há que se falar em alteração do julgamento que consignou a ilegalidade do ato, visto que o STF deixou assente que a incorporação de quintos no período de 8/4/1998 até 4/9/2001 ofende o princípio da legalidade, nos termos da tese firmada em sede de repercussão geral, Tema 395. 
	Ante o exposto, incorporo os pareceres da unidade técnica reproduzidos no relatório precedente, endossados pelo Parquet, como razões de decidir, entendo que o Pedido de Reexame deve ser negado e VOTO para que o Tribunal adote a minuta de deliberação que submeto a este Colegiado.
TCU, Sala das Sessões, em 14 de junho de 2022.
AROLDO CEDRAZ 
Relator